臺灣桃園地方法院刑事判決　　　　　　　94年度易字第1104號
公　訴　人　臺灣桃園地方法院檢察署檢察官
被　　　告　甲○○
上列被告因違反毒品危害防制條例案件，經檢察官聲請以簡易判
決處刑（94年度毒偵字第158 號），及移送併案審理（94年度毒
偵字第50號），本院認不宜適用簡易判決處刑，改依通常程序審
理，判決如下：
    主  文
甲○○連續施用第二級毒品，累犯，處有期徒刑拾月。扣案之安
非他命壹包（驗餘實稱毛重零點壹玖捌公克）沒收銷燬之。
    事  實
一、甲○○前因施用毒品案件，經本院八十七年度毒聲字第一八
    一六號裁定送觀察、勒戒，因認無繼續施用毒品之傾向，業
    經臺灣桃園地方法院檢察署檢察官以八十七年度偵字第一三
    九九九號為不起訴處分確定；復因施用第二級毒品安非他命
    案件，經本院八十八年度毒聲字第四八五三號裁定送觀察、
    勒戒，因認有繼續施用毒品之傾向，經本院八十八年度毒聲
    字第五五七三號裁定令入戒治處所施以強制戒治，該次施用
    安非他命之犯行，並經本院八十八年度桃簡字第一一九九號
    刑事判決判處有期徒刑六月確定；惟其仍不知警惕，又因施
    用第二級毒品安非他命案件，經本院九十年度毒聲字第二八
    二四號裁定令入戒治處所施以強制戒治，於民國九十年七月
    十二日入臺灣新竹戒治所執行強制戒治，迄九十一年七月九
    日期滿執行完畢。該次犯行，並經本院九十年度易字第一八
    四四號刑事判決判處有期徒刑八月確定，惟其又因竊盜案件
    ，經本院九十年度易字第九八六號刑事判決判處有期徒刑一
    年確定，該案與前述九十年度易字第一八四四號刑事判決嗣
    經本院以九十一年度聲字第二二八一號裁定應執行有期徒刑
    一年六月確定，與前述本院八十八年度桃簡字第一一九九號
    刑事判決經合併執行，於九十年三月十六日入監執行，至九
    十二年七月一日假釋出獄，迄九十二年十一月二十日縮刑假
    釋期滿，假釋未經撤銷，所餘刑期以已執行論（構成累犯）
    。詎其仍不知悔改，於前揭強制戒治執行完畢五年內，復基
    於施用第二級毒品安非他命之概括犯意，於九十三年十一月
    二十三日下午五時許及同年月二十七日晚間九時許，分別在
    桃園縣境內國道二號八德交流道附近及桃園縣大溪鎮一德里
    二十六鄰大漢市場二號住處，以燒烤鋁箔紙上安非他命之方
    式，連續施用安非他命各一次，嗣分別於九十三年十一月二
    十三日晚間八時五十分許及同年月二十七日晚間十一時五十
    分許，在國道三號南向七十二公里處及桃園縣楊梅鎮金門新
    村活動中心旁為警查獲，前者並扣得安非他命一包（驗餘實
    稱毛重○．一九八公克）。
二、案經內政部警政署國道公路警察局第六警察隊及桃園縣政府
    警察局楊梅分局報請臺灣桃園地方法院檢察署檢察官偵查後
    聲請簡易判決處刑及移送併案審理。
    理  由
一、本件係檢察官聲請簡易判決處刑，然本院認有刑事訴訟法第
    四百五十一條之一第四項但書第二款之事由，依同法第四百
    五十二之規定，改依通常程序審理。
二、本案被告甲○○所犯之施用第二級毒品罪，為死刑、無期徒
    刑、最輕本刑三年以上有期徒刑或高等法院管轄第一審案件
    以外之罪，而被告於本院準備程序進行中，就被訴及併案事
    實為有罪之陳述，經本院告知簡式審判程序意旨，並聽取公
    訴人及被告之意見後，本院合議庭依刑事訴訟法第二百七十
    三條之一第一項之規定，裁定依簡式審判程序審理。
三、上揭犯罪事實，業據被告於本院審理時坦承不諱（見本院卷
    第三○頁），核與被告先後兩次為警查獲後，經警採集其尿
    液送驗後，結果皆呈安非他命陽性反應相符，此有臺灣尖端
    先進生技醫藥股份有限公司及昭信科技顧問股份有限公司出
    具之濫用藥物檢驗報告、濫用藥物陽性檢體檢驗報告各一紙
    在卷可稽，並有被告於九十三年十一月二十三日晚間為警查
    獲時，所扣得之白色晶體一包，經送鑑後，確含有安非他命
    之成分（驗餘實稱毛重○．一九八公克），有行政院衛生署
    管制藥品管理局管檢字第○九四○○○三六一一號檢驗成績
    書一紙可資佐證（見本院桃簡字卷第一八頁），足認被告前
    開自白與事實相符，堪以採信。
四、次查被告前因施用毒品案件，經本院八十七年度毒聲字第一
    八一六號裁定送觀察、勒戒，因認無繼續施用毒品之傾向，
    業經臺灣桃園地方法院檢察署檢察官以八十七年度偵字第一
    三九九九號為不起訴處分確定；復因施用第二級毒品安非他
    命案件，經本院八十八年度毒聲字第四八五三號裁定送觀察
    、勒戒，因認有繼續施用毒品之傾向，經本院八十八年度毒
    聲字第五五七三號裁定令入戒治處所施以強制戒治；嗣其又
    因施用第二級毒品安非他命案件，經本院九十年度毒聲字第
    二八二四號裁定令入戒治處所施以強制戒治，於九十年七月
    十二日入臺灣新竹戒治所執行強制戒治，迄九十一年七月九
    日期滿執行完畢等情，有臺灣高等法院被告前案紀錄表在卷
    可稽，是被告於前述強制戒治執行完畢後五年內，再犯本件
    施用第二級毒品安非他命之犯行，洵堪認定，自應依法論科
    。
五、核被告所為，係犯毒品危害防制條例第十條第二項施用第二
    級毒品罪。被告持有第二級毒品之低度行為，應為其進而施
    用之高度行為所吸收，不另論罪。又被告先後兩次施用第二
    級毒品安非他命之犯行，時間緊接，觸犯構成要件相同之罪
    名，顯係基於概括犯意為之，為連續犯，應依刑法第五十六
    條之規定，論以一罪，並加重其刑。檢察官雖僅就被告於九
    十三年十一月二十三日施用安非他命之犯行聲請簡易判決處
    刑，然被告於同年月二十七日再次施用安非他命之行為，與
    前揭經檢察官聲請簡易判決處刑之部分既具有連續犯之裁判
    上一罪關係，應為起訴效力所及，本院自應併予審理。又被
    告有如前揭事實欄一所述經法院科刑及執行完畢之紀錄，此
    有臺灣高等法院被告前案紀錄表在卷可按，其前受有期徒刑
    執行完畢，於五年內再犯本件最重本刑為有期徒刑以上之罪
    ，為累犯，應依刑法第四十七條之規定加重其刑，並遞加重
    之。爰審酌被告前因施用毒品經觀察勒戒、強制戒治及法院
    判刑後，仍未能戒除毒癮，足認其依賴毒品已深，惟念其犯
    後坦承犯行，且所犯之罪係自戕行為等一切情狀，量處如主
    文所示之刑，以資懲戒。扣案之安非他命一包（驗餘實稱毛
    重○．一九八公克），業經鑑定無誤，應依毒品危害防制條
    例第十八條第一項前段之規定諭知沒收銷燬之；至被告先後
    兩次為警查獲時，尚扣得吸食器一個及安非他命一包，均無
    證據足認前開扣案物品與本件犯行有何直接關係，自不得宣
    告沒收（銷燬），併此敘明。
據上論斷，應依刑事訴訟法第四百五十二條、第二百七十三條之
一第一項、第二百九十九條第一項前段，毒品危害防制條例第十
條第二項、第十八條第一項前段，刑法第十一條、第五十六條、
第四十七條，判決如主文。
本案經檢察官楊挺宏到庭執行職務。
中　　華　　民　　國　　94　　年　　9 　　月　　20　　日
                  刑事第八庭    法　官　吳為平
以上正本證明與原本無異。
如不服本判決，應於送達後十日內，向本院提出上訴狀。
                                書記官  賴朱梅
中　　華　　民　　國　　94　　年　　9 　　月　　22　　日
附錄論罪科刑法條：
毒品危害防制條例第十條：
施用第一級毒品者，處六月以上五年以下有期徒刑。
施用第二級毒品者，處三年以下有期徒刑。
